【裁判字號】    99,易,361
【裁判日期】    990721
【裁判案由】    竊盜
【裁判全文】
臺灣雲林地方法院刑事判決               99年度易字第361號
公  訴  人  臺灣雲林地方法院檢察署檢察官
被      告  丁○○
上列被告因毒品危害防制條例等案件，經檢察官提起公訴（99年
度毒偵字第710 號、748 號及99年度偵字第2402號、2600號），
被告於本院準備程序中就被訴事實均為有罪之陳述，經本院裁定
改依簡式審判程序合併審理，並合併判決如下：
    主  文
丁○○施用第一級毒品，共貳罪，各處有期徒刑柒月；又施用第
二級毒品，處有期徒刑肆月；又竊盜，共貳罪，各處有期徒刑柒
月。應執行有期徒刑貳年貳月。
    事  實
一、丁○○前因施用毒品案件，經本院以95年度毒聲字第278 號
    裁定令入觀察勒戒處所施以觀察、勒戒後，認無繼續施用毒
    品傾向，於民國96年1 月16日執行完畢釋放，並由臺灣雲林
    地方法院檢察署檢察官以95年度毒偵字第1200號為不起訴處
    分確定。詎其猶不知悛悔，於上開觀察、勒戒處分執行完畢
    釋放後之5 年內，復基於施用第一級毒品海洛因及第二級毒
    品甲基安非他命之犯意，分別為下列行為：(1)於99年4 月27
    日12時許，在雲林縣斗六市某路旁處，以將海洛因摻水置入
    針筒內注射身體血管之方式，施用第一級毒品海洛因1 次；
    (2)於99年5 月2 日10時許，在雲林縣斗六市○○路媽祖廟廁
    所內，以同上方式，施用第一級毒品海洛因1 次；(3)於99年
    4 月27日12時許，在雲林縣斗六市某路旁處，將甲基安非他
    命置於吸食器內，以火燒烤使之產生煙霧後吸食其煙霧之方
    式，施用第二級毒品甲基安非他命1 次。嗣於99年4 月29日
    9 時45分為警處理另案交通事故時，徵其同意採集尿液送驗
    ，檢驗結果呈嗎啡及甲基安非他命陽性反應；另於同年5 月
    5 日10時40分為警經其同意採集尿液送驗結果呈嗎啡陽性反
    應，始查悉上情。
二、又丁○○意圖為自己不法之所有，各基於竊盜之犯意，先後
    為下列行為：(1)於99年4 月18日16時50分許，在雲林縣虎尾
    鎮○○路○ 段157 巷附近，徒手以自備鑰匙發動甲○○所有
    車牌號碼Y5-3426 號自小貨車〈價值約新臺幣（下同）15萬
    元〉之方式，竊取該車得手後，供其代步；(2)於99年5 月24
    日14時許，在雲林縣西螺鎮○○○ 縣○路20公里處，趁乙○○
    所使用之車牌號碼2J-9813 號自小貨車（價值約2 萬元）鑰
    匙尚未取下之際，旋徒手以該鑰匙發動之方式竊取該車得手
    後駕駛該車離開現場。嗣經甲○○、乙○○發現上開車輛失
    竊而報警，始循線查悉上情。
三、案經雲林縣警察局斗六分局報告臺灣雲林地方法院檢察署檢
    察官偵查起訴。
    理  由
一、本院99年度易字第361 號、99年度訴字第398 號案件，為刑
    事訴訟法第7 條第1 款一人犯數罪之相牽連案件，本院予以
    合併審理及裁判。又被告丁○○上開案件所犯均係死刑、無
    期徒刑、最輕本刑為3 年以上有期徒刑以外之罪，被告就被
    訴事實為有罪之陳述，經本院裁定以簡式審判程序審理，是
    本件之證據調查，依刑事訴訟法第273 條之2 規定、同法第
    159 條第2 項之規定，不適用傳聞法則有關限制證據能力之
    相關規定，合先敘明。
二、認定犯罪事實所憑之證據及理由：
（一）上揭犯罪事實一(1)至(3)施用海洛因、安非他命犯行部分，
      迭據被告於警詢、檢察官偵訊時及本院審理中坦承不諱；
      又被告分別於99年4 月29日及同年5 月5 日，經警得其同
      意採尿送驗，各該結果依次呈現嗎啡、甲基安非他命陽性
      反應及嗎啡陽性反應（按施用海洛因、甲基安非他命後，
      經人體之水解代謝作用，會呈嗎啡、甲基安非他命陽性反
      應）等情，有正修科技大學超微量研究科技中心99年5 月
      17日報告編號R00-0000-000號尿液檢驗報告、99年5 月24
      日報告編號R00-0000-000號尿液檢驗報告各1 份及雲林縣
      警察局斗六分局毒品犯罪嫌疑人尿液採驗作業管制紀錄表
      共2 紙在卷足憑，是被告上揭自白核與事實相符，應堪採
      信。
（二）上揭犯罪事實二(1)、(2)竊盜犯行部分，亦據被告分別於警
      詢、檢察官偵查中及本院審理中坦承不諱，核與證人即被
      害人甲○○、乙○○於警詢中證述遭失竊之自小貨車情節
      相符，此外，亦有甲○○、乙○○出具贓物認領保管單各
      1 份及照片4 張等附卷足參，是被告上開就犯罪事實二(1)
      及(2)所為之自白，核與事實相符，亦堪採信。
（三）綜上所述，本件事證明確，被告上開2 次施用第一級毒品
      海洛因、1 次施用第二級毒品甲基安非他命及2 次竊盜犯
      行，均堪認定，應各予以依法論科。
三、論罪科刑之理由：
    核被告就犯罪事實欄一(1)、(2)所為，均係犯毒品危害防制條
    例第10條第1 項之施用第一級毒品罪；就犯罪事實欄一(3)所
    為，係犯毒品危害防制條例第10條第2 項之施用第二級毒品
    罪；就犯罪事實欄二(1)、(2)所為，均係犯刑法第320 條第1
    項之竊盜罪。又其上開施用毒品前所持有第一級毒品海洛因
    、第二級毒品甲基安非他命之低度行為，各為其施用第一級
    毒品、第二級毒品之高度行為所吸收，均不另論罪。至被告
    雖供稱其於同一時、地一起施用第一級及第二級毒品云云（
    見本院99年度易字第361 號卷第25頁反面），惟查被告施用
    上開毒品之犯意態樣及方式均不相同，且各該施用毒品之行
    為，在時空上亦可明顯區隔，故被告上開施用第一級及第二
    級毒品之行為（即犯罪事實欄一(1)及(3)部分），應屬分別起
    意、各自獨立之二行為。是被告所犯上開5 罪，犯意各別，
    行為互殊，應予分論併罰。爰審酌被告自稱國中畢業，智識
    程度不高，其於95年間曾因施用毒品經觀察、勒戒執行完畢
    ，有臺灣高等法院被告前案紀錄表在卷可考，仍不知悛悔，
    復再施用第一級毒品及第二級毒品，顯見其戒絕毒品之決心
    不堅，又因沒錢買車竟貪圖方便一再竊取他人之自小貨車代
    步，危害社會治安非輕，惟念及其犯後均能坦承犯行，且其
    施用毒品乃戕害自己身心健康，尚未危及他人，並斟酌其竊
    盜犯行所竊取財物之價值、犯罪之手段、對被害人所生之損
    害及其迄未與被害人2 人達成和解（其中被害人甲○○曾表
    示願意原諒被告，有本院洽辦公務電話記錄單1 紙附卷可參
    ，見本院99年度易字第361 號卷第9 頁）等一切情狀，分別
    量處如主文所示之刑。又本院審酌被告於一周內所犯2 次施
    用第一級毒品及1 次施用第二級毒品犯行，時間相近，而其
    2 次竊盜犯行，所竊得之自小貨車，亦均作為被告之代步工
    具，且皆在失竊之次日即被尋獲，損害有限，基於罪責相當
    原則，並參以刑法第51條第5 款規定係採限制加重原則，而
    非累加原則之意旨，爰定其應執行刑為有期徒刑2 年2 月。
    至被告雖稱其持自備鑰匙以供竊取車牌號碼Y5-3426 號自小
    貨車（即上開犯罪事實欄二、(1)部分）之用，然該自備鑰匙
    尚未扣案，且據被告供稱該鑰匙丟掉了等語（見本院99年度
    易字第361 號卷第11頁反面），復無證據證明該鑰匙仍存在
    而未滅失，為免日後執行困難，爰不為沒收之諭知，附此敘
    明。
據上論斷，應依刑事訴訟法第273 條之1 第1 項、第299 條第1
項前段，毒品危害防制條例第10條第1 項、第2 項，刑法第320
條第1 項、第51條第5 款，判決如主文。
本案經檢察官丙○○到庭執行職務。
中    華    民    國    99    年    7     月    21    日
                  刑事第二庭    法  官  周欣怡
以上正本證明與原本無異。
如不服本判決應於收受判決後10日內向本院提出上訴書狀，並應
敘述具體理由；其未敘述上訴理由者，應於上訴期間屆滿後20日
內向本院補提理由書（均須按他造當事人之人數附繕本）。「切
勿逕送上級法院」。
                                書記官  林惠鳳
中    華    民    國    99    年    7     月    21    日
附錄本案論罪科刑法條全文：
中華民國刑法第320條
（普通竊盜罪、竊佔罪）
意圖為自己或第三人不法之所有，而竊取他人之動產者，為竊盜
罪，處5 年以下有期徒刑、拘役或5 百元以下罰金。
意圖為自己或第三人不法之利益，而竊佔他人之不動產者，依前
項之規定處斷。
前二項之未遂犯罰之。
毒品危害防制條例第10條
施用第一級毒品者，處 6 月以上 5 年以下有期徒刑。
施用第二級毒品者，處 3 年以下有期徒刑。

司法院資訊處製作；財團法人民間司法改革基金會備份。
